sl-SI: Vrsta podlage talilnega traku: Brez podlage (brez traku); S papirnato podlago; Zaščitni trak (na odlep); Drugo
pt-BR: Tipo de suporte de fita termocolante: Sem revestimento (linerless); Com forro de papel; Liner antiaderente (removível); Outro
fr: Type de support protecteur du ruban thermocollant: Sans support (sans doublure); Support papier; Pellicule protectrice (à détacher); Autre
es: Tipo de respaldo de cinta fusible: Sin soporte (sin forro); Con reverso de papel; Protector despegable; Otro
cs: Typ podložky z tavné pásky: Bez podkladu (bez krycí vrstvy); S papírovým podkladem; S krycí vrstvou (slupovací); Ostatní
ro-RO: Tip de bandă adezivă cu suport termofuzibil: Fără suport (fără peliculă); Suport din hârtie; Peliculă protectoare (detașabilă); Altele
en: Fusible tape backing type: No backing (linerless); Paper-backed; Release liner (peel-away); Other
hu: Olvadó szalag hátlap típusa: Hátlap nélküli; Papírhátú; Védőfólia (lehúzható); Egyéb
lt-LT: Lydžios juostos pagrindo tipas: Be pagrindo (be pamušalo); Su popieriniu pagrindu; Nuplėšiamas apsauginis sluoksnis; Kita
bg-BG: Тип подложка на термолепящата лента: Без гръб (без подложка); С хартиена подложка; Отлепваща се подложка; Друго
fi: Liimautuvan teipin taustamateriaalin tyyppi: Ilman taustapaperia; Paperitaustainen; Suojakalvo (irrotettava); Muu
nb: Smeltebåndsbaksidetype: Uten bakside (uten dekkpapir); Med papirbakside; Dekkpapir (avtrekkbart); Annet
pl: Typ podkładu taśmy termicznej: Bez podkładu (bez papieru zabezpieczającego); Z podkładem papierowym; Ze zrywaną warstwą zabezpieczającą; Inny
zh-TW: 熱熔膠帶背襯類型: 無背襯 (無離型紙); 紙背襯; 離型紙 (可撕式); 其他
th: ประเภทแผ่นรองเทปกาวหลอมละลาย: ไม่มีแผ่นรอง (ไม่มีไลเนอร์); แผ่นรองกระดาษ; แผ่นรองลอก (ลอกออกได้); อื่นๆ
de: Art der Rückseite des Schmelzklebebands: Ohne Trägermaterial (Linerless); Mit Papierträger; Trennfolie (abziehbar); Sonstige
zh-CN: 热熔带背胶类型: 无背衬（无离型纸）; 纸背衬; 离型纸（可剥离）; 其他
ru: Тип подложки плавкой ленты: Без подложки; На бумажной основе; Защитная подложка (снимаемая); Другое
ja: 接着テープ裏地タイプ: 裏地なし (ライナーレス); 紙製裏地; 剥離ライナー (剥がせるタイプ); その他
el: Τύπος υποστρώματος της θερμοκολλητικής ταινίας: Χωρίς υπόστρωμα (χωρίς επένδυση); Με υπόστρωμα χαρτιού; Προστατευτικό χαρτί (αφαιρούμενο); Άλλο
sk-SK: Typ podložky z taviteľnej pásky: Bez podkladu (bez krycej fólie); S papierovým podkladom; S krycou fóliou (odlepovacou); Iný
ko: 접착 테이프 뒷면 유형: 이면지 없음(라이너리스); 종이 백킹; 이형 라이너(필어웨이); 기타
pt-PT: Tipo de suporte de fita termocolante: Sem avesso (sem revestimento); Com suporte de papel; Revestimento removível (destacável); Outro
it: Tipo di supporto del nastro termoadesivo: Senza supporto (senza pellicola); Con retro in carta; Liner protettivo (rimovibile); Altro
sv: Baksidetyp för smältbar tejp: Utan baksida (utan liner); Pappersbaksida; Skyddsfilm (avdragbar); Övrigt
vi: Loại lớp lót băng keo nhiệt: Không có lớp nền (không lót); Mặt lưng giấy; Lớp lót chống dính (bóc ra); Khác
nl: Rugtype van smeltbare tape: Zonder rug (linerless); Papieren achterkant; Schutvel (afpelbaar); Overig
hr-HR: Vrsta podloge od ljepljive trake: Bez poleđine (bez obloge); S papirnatom poleđinom; Odvojiva obloga (na skidanje); Ostalo
tr: Yapışkan bandın arka yüz tipi: Arkasız (astarsız); Kağıt arkalı; Koruyucu astar (soyulabilir); Diğer
da: Type af bæremateriale for smeltebånd: Uden bagside (uden liner); Papirbagside; Slipfolie (trækkes af); Andet